Config:
  hfst:
    Gen: ../../../src/generator-gt-norm.hfst
    Morph: ../../../src/analyser-gt-norm.hfst
  xerox:
    Gen: ../../../src/generator-gt-norm.xfst
    Morph: ../../../src/analyser-gt-norm.xfst
    App: lookup

Tests:



# todo:
# Proofread the gold standard (below)
# Then: run analyser, then correct.


  Noun - tähine: # Noun (13) tähine 'eng /est /fin' - full paradigm
     tähine+A+Sg+Nom: tähine
     tähine+A+Sg+Gen: tähidse
     tähine+A+Sg+Par: tähist
     tähine+A+Sg+Ill: tähitsehe
     tähine+A+Sg+Ine: tähitsen
     tähine+A+Sg+Ade: tähitsel
     tähine+A+Sg+Abl: tähitselt
     tähine+A+Sg+Tra: tähitses
     tähine+A+Sg+Ter: tähitseniq
     tähine+A+Sg+Abe: tähitseldäq
     tähine+A+Sg+Com: tähitsegaq
     tähine+A+Pl+Nom: tähidseq
     tähine+A+Pl+Gen: tähitside
     tähine+A+Pl+Par: tähitsit
     tähine+A+Pl+Ill: tähitsihe
     tähine+A+Pl+Ine: tähitsin
     tähine+A+Pl+Ela: tähitsist
     tähine+A+Pl+All: tähitsile
     tähine+A+Pl+Ade: tähitsil
     tähine+A+Pl+Abl: tähitsilt
     tähine+A+Pl+Tra: tähitsis
     tähine+A+Pl+Ter: tähitsiniq
     tähine+A+Pl+Abe: tähitsildäq
     tähine+A+Pl+Com: tähitsidegaq
